de: Brillenband- oder Kettenstil: Perlen; Kettenglied; Elastische Schnur; Stoffschnur; Schwimmendes Neopren; Leder; Metallkette; Neopren; Seilschnur; Sonstiges
el: Στυλ λουριού ή αλυσίδας γυαλιών: Με χάντρες; Κρίκος αλυσίδας; Ελαστικό κορδόνι; Υφασμάτινο κορδόνι; Επιπλέον νεοπρένιο; Δερμάτινο; Μεταλλική αλυσίδα; Νεοπρένιο; Σχοινί; Άλλο
es: Estilo de correa o cadena para gafas: Con cuentas; Eslabones de cadena; Cordón elástico; Cordón de tela; Neopreno flotante; Cuero; Cadena metálica; Neopreno; Cordón de cuerda; Otros
ru: Тип ремешка или цепочки для очков: Бисерный; Цепочка; Эластичный шнур; Тканевый шнур; Плавающий неопрен; Кожевенный; Металлическая цепочка; Неопрен; Веревочный шнур; Другой
da: Brillerem- eller kædestil: Perlebesat; Kædeled; Elastisk snor; Stofsnor; Flydende neopren; Læder; Metalkæde; Neopren; Rebsnor; Andet
nl: Brillenband of kettingstijl: Kralen; Kettingschakel; Elastisch koord; Stoffen koord; Drijvend neopreen; Leer; Metalen ketting; Neopreen; Touwkoord; Andere
sl-SI: Slog paščka ali verižice za očala: S perlami; Verižica; Elastična vrvica; Tekstilna vrvica; Plavajoči neopren; Usnje; Kovinska verižica; Neopren; Vrvica; Drugo
hu: Szemüvegszíj vagy -lánc stílusa: Gyöngyös; Láncszemekből álló; Rugalmas zsinór; Szövet zsinór; Lebegő neoprén; Bőr; Fémlánc; Neoprén; Kötél zsinór; Egyéb
vi: Kiểu dây đeo hoặc xích kính mắt: Đính cườm; Mắt xích; Dây thun; Dây vải; Neoprene nổi; Da; Dây chuyền kim loại; Neoprene; Dây thừng; Khác
fr: Style de cordon ou de chaîne des lunettes: Perlé; Maillons de chaîne; Cordon élastique; Cordon en tissu; Néoprène flottant; Cuir; Chaîne métallique; Néoprène; Cordon de corde; Autre
pt-BR: Estilo do cordão ou corrente de óculos: De contas; Elo de corrente; Cordão elástico; Cordão de tecido; Neoprene flutuante; Couro; Corrente de metal; Neoprene; Cordão de corda; Outro
tr: Gözlük kayışı veya zincir stili: Boncuklu; Zincir halka; Elastik kordon; Kumaş kordon; Yüzen neopren; Deri; Metal zincir; Neopren; Halat kordon; Diğer
fi: Silmälasihihnan tai -ketjun tyyli: Helmitetty; Ketjulenkki; Joustava nauha; Kangasnauha; Kelluva neopreeni; Nahka; Metalliketju; Neopreeni; Köysinauha; Muu
en: Eyewear strap or chain style: Beaded; Chain link; Elastic cord; Fabric cord; Floating neoprene; Leather; Metal chain; Neoprene; Rope cord; Other
pl: Styl paska lub łańcuszka do okularów: Koralikowy; Ogniwo łańcucha; Elastyczny sznurek; Sznurek materiałowy; Pływający neopren; Skórzany; Metalowy łańcuszek; Neopren; Sznurek linowy; Inne
nb: Brillereim- eller kjedestil: Perle; Kjedeled; Elastisk snor; Stoffsnor; Flytende neopren; Skinn; Metallkjede; Neopren; Tausnor; Annet
bg-BG: Стил на лентата или верижката за очила: С мъниста; Верижна връзка; Еластичен шнур; Текстилен шнур; Плаващ неопрен; Кожа; Метална верига; Неопрен; Въжен шнур; Други
cs: Styl pásku nebo řetízku brýlí: Korálkové; Řetízkový článek; Elastická šňůra; Látková šňůra; Plovoucí neopren; Kůže; Kovový řetízek; Neoprén; Lanková šňůra; Jiné
zh-TW: 眼鏡帶或鏈條樣式: 串珠; 鏈環式; 彈性繩; 布繩; 浮水潛水料; 皮革調; 金屬鏈; 氯丁橡膠; 繩索; 其他
zh-CN: 眼镜带或链条样式: 串珠戒指; 链条式; 弹性绳; 织物绳; 浮水氯丁橡胶; 皮革香型; 金属链; 氯丁橡胶; 绳索; 其他
lt-LT: Akinių dirželio ar grandinės stilius: Su karoliukais; Grandinė; Elastinė virvelė; Audinio virvelė; Plūduriuojantis neoprenas; Oda; Metalinė grandinė; Neoprenas; Virvės virvelė; Kita
th: รูปแบบสายคล้องหรือโซ่แว่นตา: แหวนลูกปัด; โซ่; เชือกยืด; เชือกผ้า; นีโอพรีนลอยน้ำ; หนัง; โซ่โลหะ; นีโอพรีน; เชือกเส้น; อื่นๆ
hr-HR: Stil remena ili lančića za naočale: Perlice; Lančana karika; Elastična vrpca; Tkaninska vrpca; Plutajući neopren; Kožni; Metalni lanac; Neopren; Uže; Ostalo
it: Stile di cinghia o catena per occhiali: Perline; Maglia di catena; Corda elastica; Corda in tessuto; Neoprene galleggiante; Pelle; Catena metallica; Neoprene; Corda; Altro
pt-PT: Estilo de alça ou corrente de óculos: Com contas; Elos de corrente; Cordão elástico; Cordão de tecido; Neoprene flutuante; Pele; Corrente de metal; Neoprene; Cordão de corda; Outro
ja: アイウェアストラップまたはチェーンスタイル: ビーズ; チェーンリンク; 伸縮コード; ファブリックコード; フローティングネオプレン; レザー; メタルチェーン; ネオプレン; ロープコード; その他
sk-SK: Štýl remienka alebo retiazky na okuliare: Korálky; Retiazka; Elastická šnúra; Látkový šnúra; Plávajúci neoprén; Koža; Kovová retiazka; Neoprén; Lanová šnúra; Iné
ko: 안경 스트랩 또는 체인 스타일: 구슬 장식; 체인 링크; 탄력 코드; 패브릭 코드; 부유성 네오프렌; 가죽; 금속 체인; 네오프렌; 로프 코드; 기타
ro-RO: Stilul curelei sau lanțului pentru ochelari: Cu mărgele; Zale de lanț; Șnur elastic; Șnur din material textil; Neopren plutitor; Piele; Lanț metalic; Neopren; Șnur tip frânghie; Altele
sv: Glasögonrem- eller kedjestil: Med pärlor; Kedjelänk; Elastiskt snöre; Tygsnöre; Flytande neopren; Läder; Metallkedja; Neopren; Repsnöre; Övrigt